台灣高等法院台中分院刑事判決　　　　　　　　　九十三年度上更(二)字第五六號
　　上　訴　人
　　即　被　告　丙○○
　　指定辯護人　本院公設辯護人　丁○○
右上訴人因違反毒品危害防制條例案件，不服臺灣苗栗地方法院九十一年度訴字第一
五號中華民國九十一年十二月五日第一審判決（起訴案號：臺灣苗栗地方法院檢察署
八十九年度偵字第三二六三號），提起上訴，經判決後，最高法院第二次發回更審，
本院判決如左：
    主      文
原判決關於丙○○販賣第一級毒品部分撤銷。
丙○○販賣第一級毒品未遂，累犯，處有期徒刑拾年；扣案之第一級毒品海洛因參包
，合計淨重零點柒捌公克（包裝重零點陸捌公克）沒收銷燬之；扣案之行動電話壹支
沒收。
    事      實
一、丙○○曾因違反麻醉藥品管理條例案件，經判處有期徒刑一年二月確定，於民國
    （下同）八十七年十二月二十九日執行完畢，另因侵占案件，經判處有期徒刑三
    月確定，於八十九年三月十六日執行完畢。仍不知悔改，竟意圖販賣第一級毒品
    海洛因營利，緣內政部警政署國道公路警察局第二警察隊員警，於八十九年八月
    六日凌晨三時二十分許，在中山高速公路七十一公里北向楊梅收費站查獲吳俊漢
    （已死亡）非法持有第一級毒品海洛因、第二級毒品安非他命、電子秤、分裝袋
    等物，吳俊漢向警方供出綽號「癲坤」之丙○○販賣毒品，並提供０九一六─七
    二一四一０、０九一六─一八一０三二號行動電話供警方追查，警方遂帶同吳俊
    漢由偵查員己○○以其０九二七─六六五三二六行動電話，撥打丙○○之０九一
    六─一八一０三二號行動電話，因接電話之男子稱要找丙○○就要打０九一六─
    三四三四三四，己○○遂依言改撥０九一六─三四三四三四行動電話，向丙○○
    佯稱要買海洛因新台幣（下同）二千五百元，並約定在苗栗縣頭份鎮○○路旁金
    天地大樓停車場交易，丙○○遂攜帶海洛因三包赴約。同日下午四時五十分許，
    丙○○搭乘不知情之林家正（業經處分不起訴）所駕駛之ＭＬ─四三０六號自用
    小客車，抵達約定地點，坐在右前座之丙○○取出以衛生紙包裹之海洛因及不明
    結晶各一包，欲交給站在車外喬裝是買主之己○○時，為埋伏員警當場逮捕，坐
    在後座綽號「二哥」之成年男子及另一名不詳女子，則趁隙逃逸。經警在該部自
    用小客車內，起出丙○○所有供其販賣用之海洛因共三包，合計淨重０‧七八公
    克（包裝重０‧六八公克）、不明成分之結晶二包，及丙○○所有，供聯絡販毒
    所用之行動電話一支。
二、案經內政部警政署國道公路警察局第二警察隊報請臺灣苗栗地方法院檢察署檢察
    官偵查起訴。
    理      由
一、訊據上訴人即被告（下稱被告）丙○○矢口否認有販賣毒品海洛因犯行，辯稱：
    伊不認識吳俊漢，案發當日伊雖有接到三通電話，表示要購買毒品，但伊已在電
    話中表示伊沒有出售毒品，伊到金天地大樓，是要打電動玩具，扣案之毒品非伊
    所有云云。
二、本院查：
  (一)證人吳俊漢於八十九年八月六日警訊時供證：「（問：本隊根據你提供的資料，
    八十九年八月六日十六時五十分，於苗栗縣頭份鎮○○路旁金天地大樓停車場逮
    捕『丙○○』，並當場起獲海洛因一˙五公克、安非他命三˙六公克，丙○○˙
    ˙是不是你提供資料之『癲坤』？）答：是，沒錯」「（問：你向丙○○購買過
    多次安非他命、海洛因毒品？）答：大約五、六次以上，每次一千元至二萬元不
    等」「（問：最後一次何時何地向他購買？）答：最後一次是八十九年七月初，
    在頭份鎮○○路一家統一超商（7-11）前向他購買海洛因０˙一五公克一千五百
    元，安非他命一˙五公克一千五百元」「（問：你曾否於本隊逮捕丙○○之地點
    ，苗栗縣頭份鎮自強旁金天地大樓停車場，向丙○○購買過毒品？）答：曾，大
    約三次左右，買多少錢我不記得了，都是三千元以上」「（問：本隊同時查獲Ｍ
    Ｌ─四三０六號車之駕駛人林家正你是否認識，曾否向他購毒？）不認識，也不
    曾向他購買毒品」「我有提供線索給警方，並成功查獲販毒之上游，希望我之前
    所涉的刑責能獲得原諒」等語（參見偵查卷第十七頁、第十八頁）。再於八十九
    年八月二十一日檢察官偵查中供證：「（問：是否在觀察勒戒中？）答：是」「
    （問：是吸食安非他命或海洛因？）答：安非他命」「（問：安非他命向何人買
    的？）答：丙○○˙˙」「（提示卷附丙○○口卡片，問：是否此人？）答：是
    」「（問：在何處向丙○○買的？）答：曾經在八十九年六月、七月份，都是約
    在頭份鎮市區、鴻金寶社區○○○路頭份加油站的巷子口，買了約五至六次，每
    次一千到一、二萬不等，海洛因買過一、二次，０˙一公克一千元，安非他命一
    公克一千元」「（問：用何電話向他聯繫？）答：用0000000000聯絡
    0000000000的電話，後來國道二隊用0000000000的電話約
    他出來，在頭份自強路金天地停車場後面，捉到二個，逃掉二個」「（問：另0
    000000000的電話何人的？）答：是我在打的，向丙○○聯絡買安非他
    命」「（提示八十九年八月六日的警訊筆錄，問：是否實在）答：沒錯」等語（
    參見偵查卷第七十四頁背面、第七十五頁），並有證人吳俊漢指認被告丙○○之
    口卡片及彩色照片在卷足憑（參見偵查卷第十二頁、第十三頁）。
  (二)證人林家正於八十九年八月六日第一次警訊時，就與連同被告被警查獲之經過供
    證：「當時在現場，警方人員靠近我車（先前我不知道是警察）我不認識他，然
    後警方人員就拿錢出來，多少錢我不清楚，然後就看到丙○○手伸出來，並拿著
    衛生紙，我也不知道那裡面有什麼東西，然後聽見我後座一位叫『二哥』的說，
    人已經來了，然後警方人員就圍過來將我們逮捕」「（問：你車上共有幾人？）
    答：除了我和丙○○之外，還有『二哥』和一位女子」「（問：為何會前往金天
    地大樓停車場？）答：是丙○○開口叫我載他們過去，後來『二哥』也有說載他
    們到停車場就可以了」「當時我是先和『二哥』在金天地前碰面，他說他要去討
    一筆錢，叫我載他到頭份加油站旁『鴻金寶』大樓，快到的時候，他有下車打電
    話，到了之後他下車叫我在車上等，我等了大約半個小時，『二哥』才和丙○○
    及另一名女子上我的車子」等語（參見偵查卷第七頁背面、第八頁、第九頁背面
    ）；復於八十九年八月七日檢察官偵查中供證：「（問：八十九年八月六日查扣
    之安非他命毒品及海洛因何人的？）答：丙○○坐右前座，我開車，後座有綽號
    『二哥』還有一女子，警察盤查時，我先下車，我身上未查到毒品，我有看到丙
    ○○手上拿著衛生紙包著一包東西」「（問：為何與丙○○等人同車？）答：我
    昨天下午四點半左右，我與綽號『二哥』，他約我至加油站附近討債，我從金天
    地大樓載『二哥』先至加油站附近鴻金寶大樓找人討債，我在車上等候，『二哥
    』下車討債，過了約半小時，『二哥』及丙○○及另一女子上車，『二哥』告訴
    我載他們至金天地大樓後面，並未告訴我作何事」等語（參見偵查卷第六十三頁
    ）；再於九十一年十一月十八日於原審法院證述：「（問：於警訊、偵訊時，說
    有看到丙○○拿一包衛生紙，這句話是實在？）答：我有看到他手上拿一包衛生
    紙，但不知道是什麼東西」「（問：衛生紙多大包？）答：一團」「（問：一團
    多大？）答：沒有像雞蛋那麼大」「（問：到停車場後，是不是有人拿錢靠近你
    的車子？）答：有」「（問：丙○○是否有手伸出來，拿一小團衛生紙？）答：
    是」「˙˙他們靠近，靠我這邊的人，手伸入褲子的口袋裡，要拿東西出來，我
    有看到類似錢的東西，靠近的時候，伸手要拔鑰匙，我手一擋，他把鑰匙拿走，
    就拔槍出來」等語。
  (三)證人即查獲員警己○○於八十九年八月三十一日檢察官偵查中證稱：「證人吳俊
    漢向我們指證綽號『癲坤』的即丙○○，曾賣安非他命、海洛因給他，丙○○有
    提供二支電話0000000000、0000000000，跟對方說找癲坤
    ，對方問是誰，就說是『阿花』（台語）的朋友，說要買『號仔』即海洛因、『
    糖仔』即安非他命（均用台語發音），當時我打電話過去說各買二千五百元，證
    人說０˙一公克海洛因一千元，安非他命一公克一千元，我們帶證人到先前他們
    交易的地方，即頭份鎮○○路統一超商旁，用行動電話打給丙○○，共打了三通
    ，打0000000000沒通，後來再打0000000000此電話有通，
    說要找『癲坤』，對方說要打另一支0000000000找他，後來有打此電
    話，是丙○○接的，我向他說要買各二千五百元的『號仔』及『糖仔』，他約我
    在金天地大樓旁的停車場，之前他問我們人在何處，我說在統一超商，他說不要
    在那邊改為金天地的停車場，約十幾分鐘後，他們開車來，由林家正開喜美白色
    ＭＬ─四三０六號自小客，丙○○在駕駛座旁，後面有一男一女，當時我坐在停
    車場旁的階梯上，前開車輛開過，我依據證人所描述丙○○的型態，認為在駕駛
    座旁的那人即丙○○，車經過時，我有叫一聲『癲坤』，他有回頭看我一下，車
    經過我時車窗是搖下的，後來車停在我前方較寬的地方，我走過去，問他東西呢
    ，快一點，他說『嗯』，我就從後面繞到駕駛座，我向我同事打個手勢表示，就
    是丙○○本人，他們即將埋伏在旁的車子堵住巷口，我即在同時將皮夾拿出，慢
    慢的數錢，以利我同事將車將巷口堵住，後來我看到我兩個同事走過來，當時我
    在數錢時，丙○○左手拿著一包衛生紙包的東西要交給我，我就跟我同事上前表
    明警察身分將他們逮捕，我發覺衛生紙所包的即一包海洛因，一包安非他命（嗣
    經鑑定結果為不明結晶物），另外在車內搜到在丙○○所坐的踏板下，找到一包
    海洛因，後來將車帶回隊部時，在駕駛座後面的踏板上發現有一團包的很整齊的
    衛生紙中有安非他命、海洛因各一包，另外在駕駛座後方，又查到安非他命、海
    洛因各一包」「（問：當時吳俊漢人在何處？）答：當時吳俊漢是在自強路邊要
    入巷口附近，由我另一位同事看著，在我們逮捕丙○○的時候，有帶吳俊漢去指
    認，吳俊漢有指認說丙○○賣安非他命、海洛因給他」「（問：吳俊漢提供的消
    息是如何得來的？）答：八十九年八月六日三時二十分，在楊梅收費站查獲他持
    有安非他命，我們才查他的上手」「（問：扣案的摩托羅拉手機何來？）答：丙
    ○○拿在手上的，即0000000000那支」等語（參見偵查卷第八十八頁
    背面、第八十九頁、第九十頁、第九十一頁）。證人即查獲之員警戊○○於八十
    九年八月三十一日檢察官偵查中證稱：「己○○打手勢要我們過去逮捕時，我看
    到丙○○把東西丟在踏板上」（參見偵查卷第九十頁背面）；復於九十一年八月
    一日於原審證稱：「（問：查獲經過？）答：當天有聯絡到被告，我車子停在停
    車場路口，我同事在底下，被告坐林家正開的一部喜美車被告坐在右前座，他們
    來了以後，被告有跟我同事點頭，我同事就走過去，我印象中，被告拿一包衛生
    紙。當天我是從被告那個方向過去，是己○○先過去，我過去看到情形是他們有
    談話，內容我不知，己○○當時在駕駛座左邊，我沒有看清楚實際情形」「（問
    ：毒品是你找到的？）答：是，剛開始我知道被告手上拿一包衛生紙，我有表示
    身分，當時車上還有乘客，林家正反抗，被告有將衛生紙丟在車子腳踏板上」等
    語。證人即查獲之員警乙○○於九十一年八月一日原審審理時證稱：「（問：本
    件是你查獲？）是」「（問：查獲經過？）是有先查獲一位毒品的嫌犯，他告訴
    我們有癲坤，用電話聯絡，就可以買到，電話聯絡他就會出來交貨，當時約在頭
    份交毒品」「（問：現場情形如何？）答：我們埋伏等他，有一部車子開進來，
    被告坐在駕駛座旁乘客座，我們有三個人去，我守在巷子口，較遠沒有看清楚」
    「（問：有無看到己○○拿錢出來？）答：有，我有看到他走到被告坐的位置，
    走哪一邊忘記了。他們有講話，看到他拿錢出來，對方就拿一包白色衛生紙包的
    東西交給他」「（問：己○○打電話你有無在場？對話內容？）答：有，他說安
    非他命、海洛因都要，買多少錢，我忘記了，然後就跟他約時間」「（問：現場
    有無查獲東西？）答：有」等語。
  (四)己○○上開所陳以電話聯絡被告交易安非他命及海洛因之過程，核與卷附通聯紀
    錄，己○○之０九二七─六六五三二六號電話，曾於八十九年八月六日下午四時
    三十二分零四秒，發話給０九一六─一八一０三二門號；並於同日下午四時三十
    二分四十八秒、四時四十一分二十九秒、四時五十分四十秒，連續發話三次至被
    告持用之０九一六─三四三四三四號電話，持續時間分別為二分二十三秒、十四
    秒，及三秒等情相符（見偵查卷第一三三頁），足見證人己○○等人所證循吳俊
    漢所供之內容以電話向被告購買海洛因及安非他命一節，與事實相符。依上開供
    述證據，被告對外聯絡之行動電話共有三支門號，即0000000000號、
    0000000000號、0000000000號。而該三支行動電話，經原
    審法院向遠傳電信股份有限公司查詢結果，該三支門號均係易通卡，且均屬被盜
    偽，其中：0000000000門號，登記名義人黃秋妹，啟用日期八十九
    年七月八日，終止日期九十年六月十五日；0000000000門號，登記
    名義人鄭運雄，啟用日期八十九年七月十三日，終止日期九十年六月二十日；
    0000000000門號，登記名義人胡國華，啟用日期八十九年七月二十八
    日，終止日期九十年六月二十一日，有該公司九十一年九月二十日遠傳九十一（
    業服）字第五一二四七號函乙份在卷足憑。原審再向該公司查詢上開三支門號如
    何發現被盜偽，經該公司函覆稱：「˙˙˙二、有關鈞院查詢前開門號是否被冒
    用申請，經系統查詢停機原因皆係盜偽停機。三、發現門號被冒用聲請經過如左
    ：（一）以黃秋妹名義申請之行動電話門號有0000000000號、000
    0000000號，公司專員撥打門號0000000000號與客戶本人確認
    是否辦理新門號，客戶表示無申請門號0000000000號。（二）電腦系
    統發現以胡國華名義申請之門號0000000000號，聯絡地址與曾經被偽
    冒之門號聯絡地址相同，經專員撥打客戶住家聯絡電話進行確認工作，接話者表
    示無此人。（三）經專員撥打行動電話進行確認鄭運雄是否申請門號00000
    00000號，接話者表示無此人」等情，此亦有該公司九十一年十一月二十一
    日遠傳九十一（業服）字第五一七六三號函乙紙在卷足參。
  (五)現場查扣之白色粉末共三包，經送法務部調查局依化學呈色法、氣相層析質譜儀
    分析法鑑定結果，三包均含有第一級毒品海洛因成分，合計淨重０˙七八公克（
    包裝重０˙六八公克），有該局八十九年九月四日（八九）陸（一）字第八九一
    七一四七七號鑑定通知書乙紙在卷足憑（參見偵查卷第一二０頁），並有扣案三
    包海洛因之彩色照片一幀在卷足憑（參見偵查卷第二十一頁）。
  (六)被告於八十九年八月六日警訊時供稱：門號0000000000及00000
    00000行動電話，伊確曾使用至八十九年七月中旬。案發當日，確實有人打
    電話給伊，表示要買安非他命二千元，伊原先叫該人去金天地大樓停車場等伊，
    後來該人又叫伊快一些．．等語。本院綜合：I被告確曾使用證人吳俊漢所提供
    上開二支電話，且案發當日警員己○○以其中一支電話聯絡結果，亦輾轉與被告
    取得聯絡。II己○○，以上開電話聯絡上被告後，表明購買毒品之意，被告且表
    明在上開地點見面。III被告確實與林家正及其他二名不詳年籍人到達約定現場。
    III在案發現場己○○出示金錢，被告則手持一團衛生紙，內裝有毒品海洛因而為
    警查獲等情，參酌前開吳俊漢供稱被告以０九一六─七二一四一０、０九一六─
    一八一０三二號電話對外連繫販賣毒品，經警循線於八十九年八月六日下午四時
    三十二分四十八秒、四時四十一分二十九秒、四時五十分四十秒，連續發話三次
    至被告持用之０九一六─三四三四三四號電話，被告旋即依約於四時五十分左右
    到場交易毒品之事實，雖吳俊漢前開所指被告多次販賣毒品行為，因缺乏確切佐
    證而無法認定該部分犯行（詳見後述），然如非被告預有販賣毒品圖利之意圖，
    則被告何能於如此短的時間內交付海洛因，吳俊漢又如何得悉可向被告購買毒品
    ，足見被告於警員電話聯絡之前，即有販賣海洛因之意圖。又本件被告既堅不承
    認有前述販賣毒品犯行，因此其所販賣之海洛因究以多少價格販入，即無直接證
    據以資認定，惟毒品為政府嚴禁查緝之違禁物，如無利可圖，被告自無甘冒奇險
    從事毒品交易之理，被告欲從中賺取差價牟利之營利意圖，亦可認定，被告確有
    出售毒品海洛因之主觀犯意及客觀行為甚明。
  (七)被告雖辯稱：伊是前往金天地大樓打電動玩具云云，證人林家正於原審亦證稱：
    當日被告在上車時與二哥表示要前往金天地遊樂場等語，然就事理而論，被告有
    意前往金天地遊樂場打電話玩具與在遊樂場外停車場與他人交易毒品並不相妨，
    所辯即令屬實，亦不足為被告有利認定。另門號０九一六─七二一四一０號行動
    電話是以黃秋妹名義申請，八十九年七月八日啟用，０九一六─一八一０三二號
    行動電話由鄭運雄名義申請，於八十九年七月十三日始啟用之事實，有遠傳電信
    股份有限公司前開函文在卷可證，證人吳俊漢何於警訊及偵查所指，其於八十九
    年六月間及七月初撥打０九一六─七二一四一０號、０九一六─一八一０三二號
    行動電話與被告聯絡購買海洛因應與事實不符一節，查證人吳俊漢雖已於九十一
    年四月五日死亡，有新竹市北區戶政事務所九十一年八月八日竹市北戶字第０九
    一０００四一五三號答覆表附吳俊漢之戶籍謄本乙份在卷足稽。證人吳俊漢既已
    死亡，致本院無從就此部分進一步傳喚查明，然參酌被告供承，其確曾於八十九
    年七月間使用上開門號及前開案發當日警員己○○以其中一支電話聯絡結果，亦
    輾轉與被告取得聯絡之事實，顯亦不得據此為被告有利認定，均併予敘明。
三、被告有販賣毒品圖利之犯意，在喬裝之警員己○○引誘下約定買賣第一級毒品海
    洛因，並攜帶扣案之毒品海洛因三包前往案發地點準備交易，被告顯然已著手實
    施販毒之行為，雖己○○並無購買毒品之真意，被告並當場被警逮捕而無法完成
    交易，惟被告之行為仍屬著手於犯罪行為之實施而不遂，核被告所為，係犯毒品
    危害防制條例第四條第五項、第一項之販賣第一級毒品未遂罪（至被告帶往現場
    之二包結晶物，經鑑定結果非安非他命，且喬裝之警員係為逮捕被告而從事安非
    他命之假買賣，並未因此陷於錯誤，被告亦不構成詐欺未遂）。被告販賣前後持
    有海洛因之低度行為，分別為販賣未遂之高度行為所吸收，不另論罪。公訴人認
    被告之行為，成立販賣第一級毒品既遂罪，尚有未洽，併此敘明；又公訴人就被
    告販賣海洛因未遂部分之行為，已詳載於起訴書之犯罪事實欄，證據並所犯法條
    欄未記載被告行為僅止於未遂階段，尚嫌疏漏（原審判決誤認為此部分行為未經
    公訴人提起公訴，亦有未洽）。被告曾因違反麻醉藥品管理條例案件，經判處有
    期徒刑一年二月確定，於八十七年十二月二十九日執行完畢，另因侵占案件，經
    判處有期徒刑三月確定，八十九年三月十六日執行完畢，有台灣苗栗地方法院檢
    察署刑案資料查註紀錄表、台灣高等法院被告全國前案紀錄表、台灣高等法院檢
    察署刑案紀錄簡覆表等在卷可按，五年內再犯本件有期徒刑以上刑之罪，為累犯
    ，除本刑為死刑或無期徒刑部分外，依刑法第四十七條之規定加重其刑。又被告
    著手於犯罪行為之實施而不遂，依刑法第二十六條前段減輕其刑。
四、原審對被告論罪科刑雖非無見，惟原審疏未詳查，認被告另販賣海洛因二次予吳
    俊漢（詳見後述）自有未洽，被告上訴意旨仍執陳詞否認犯罪，雖無理由，惟此
    部分原審判決既有未洽，自應由本院就此部分原審判決撤銷改判；爰審酌被告曾
    有竊盜等犯罪紀錄，素行不佳，惟未及售出海洛因即為警查獲，對於社會尚未產
    生具體實害，且其持有之毒品數量不多，及其犯後態度等一切情狀，量處如主文
    第二項所示之刑。扣案之海洛因三包合計淨重０‧七八公克（包裝重０‧六八公
    克），為被告所有供販賣之第一級毒品，依毒品危害防制條例第十八條第一項前
    段之規定宣告沒收銷燬之，扣案之行動電話一支，係被告丙○○所有，供其販賣
    毒品犯罪所用之聯絡工具，應另依刑法第三十八條第一項第二款之規定，予以宣
    告沒收。
五、公訴意旨另以：被告除前述販賣海洛因未遂之行為外，另意圖營利，基於販賣海
    洛因之概括犯意，於八十九年六、七月間，連續二次在頭份鎮○○路上之「７－
    統一超商」前等處，販賣海洛因給吳俊漢施用（第一次販賣一包０．一公克價
    格一千元，第二次則販賣價格一千五百元之海洛因），因認此部分被告另涉販賣
    第一級毒品罪嫌。按公訴人認被告涉有此部分販賣第一級毒品之罪嫌，係以下列
    各點為依據：(1)右記事實已據吳俊漢於警訊及偵查中指認無訛及結證屬實，並有
    被告口卡及照片可證。(2)證人己○○之證述及行動電話、通聯紀錄可證。(3)林家
    正之證述。惟訊之被告則堅決否認有此部分犯行。經查：
  (一)犯毒品危害防制條例第四條第一項至第三項、第五條第一項至第三項、第六條第
    一項至第三項、第七條第一項至第三項、第八條第一項至第三項、第十條或第十
    一條第一項、第二項之罪，供出毒品來源，因而破獲者，得減輕其刑，同條例第
    十七條定有明文。非法施用、持有海洛因，供出海洛因來源，因而破獲者，依法
    得減輕其刑，因其與販賣海洛因之人，就販賣部分並無共犯之關係，所供販賣者
    為何人，非全然不利於己，為擔保其陳述之真實性，自應有足以令人確信其陳述
    為真實之證據，始得採為認定他人販賣海洛因之依據。
  (二)查吳俊漢在警訊時供稱：伊曾向綽號「癲坤」之被告購買五、六次的毒品，安非
    他命為一公克一千元，海洛因為０‧一公克一千元，最後一次是八十九年七月初
    ，在頭份鎮○○路一家統一超商前向上訴人購買安非他命一‧五公克、海洛因０
    ‧一五公克，各一千五百元，以一手交錢一手交貨之方式交易，被告是用０九一
    六─七二一四一０號及０九一六─一八一０三二號行動電話聯絡等語，於檢察官
    偵訊時供稱：伊曾在八十九年六月、七月份向上訴人購買安非他命，都約在頭份
    鎮市區、鴻金寶社區○○○路頭份加油站的巷口，有五、六次，每次一千元至二
    萬元不等，海洛因買過一、二次，海洛因０‧一公克一千元，安非他命一公克一
    千元，伊是用０九三一─０八五二六二號行動電話聯絡０九一六─七二一四一０
    號行動電話，另０九三一─三八四五八一號行動電話是伊用來與被告聯絡購買安
    非他命云云；然乏其他積極證據，足以佐證證明吳俊漢此部分之供述屬實。
  (三)至己○○、林家正等人之上開證述內容及行動電話、通聯紀錄，僅足以證明查獲
    該次販賣未遂犯行，吳俊漢上開供述之真實性顯然無法擔保，自不得據此認定被
    告此部分犯行。此外，復查無其他確切事證足以證明被告確有此部分之犯行，此
    部分不能證明被告犯罪，惟依公訴意旨，認此部分與前開論罪科刑部分有連續犯
    之裁判上一罪關係，爰不另為無罪之諭知。
六、依刑事訴訟法第三百六十九條第一項前段、第三百六十四條、第二百九十九條第
    一項前段、毒品危害防制條例第四條第五項、第一項、第十八條第一項前段、刑
    法第十一條、第四十七條、第二十六條、第三十八條第一項第二款，判決如主文
    。
本案經檢察官甲○○到庭執行職務。
中      華      民      國      九十三  年      五      月      十二    日
                                臺灣高等法院臺中分院刑事第四庭
                                      審判長法  官  洪  耀  宗
                                            法  官  江  德  千
                                            法  官  劉  登  俊
右正本證明與原本無異。
如不服本判決應於收受送達後十日內向本院提出上訴書狀，其未敘述上訴之理由者並
得於提起上訴後十日內向本院補提理由書（均須按他造當事人之人數附繕本）。
                                            書記官  鄧  智  惠
中      華      民      國      九十三  年      五      月      十三  日
                                                                        Ａ
